臺灣苗栗地方法院刑事判決　　　　　　　96年度交訴字第16號
公　訴　人　臺灣苗栗地方法院檢察署檢察官
被　　　告　甲○○
上列被告因過失致死等案件，經檢察官提起公訴（96年度偵字第
1750號），本院依簡式審判程序判決如下：
    主  文
甲○○因過失致人於死，處有期徒刑壹年肆月。又駕駛動力交通
工具肇事，致人死而逃逸，處有期徒刑壹年。應執行有期徒刑貳
年貳月。
    事  實
一、甲○○於民國（下同）96年3 月28日晚上8 時25分許，駕駛
    其所有車牌號碼5R－5163號自用小客車，自台中縣后里鄉豐
    興鋼鐵股份有限公司出發，準備返回其苗栗縣苑裡鎮西勢里
    南苑巷16號住處，並沿苗栗縣苑裡鎮苗140 線由東往西方向
    行駛，行駛約半小時左右，於同日晚上8 時55分許，途經該
    路與玉豐16路無號誌之交岔路口時（最高速限每小時為60公
    里），原應注意行車速度，依速限標誌或標線之規定；汽車
    行駛時，駕駛人應注意車前狀況，並隨時採取必要之安全措
    施；以避免肇生事故，危及他人之安全；而依當時天候晴，
    路面乾燥無缺陷亦無障礙物，視距良好等一切情狀，並能注
    意，竟疏未注意及此，仍以時速約110 公里之速度疾駛，因
    車速過快，未經煞車直接撞及路人孫招妹之身體，並將孫招
    妹往前衝撞約102.9 公尺遠，造成孫招妹軀幹嚴重輾壓傷合
    併巨大裂傷、內臟疝出，當場死亡（仍有小腿一隻未尋獲）
    。甲○○駕車肇事造成孫招妹死亡後，並未立即下車予以必
    要之救護或報警處理，僅稍減速停頓，將撞擊後掀開之小客
    車引擎蓋壓下，立即往苑裡鎮○○○路方向加速逃離現場，
    並將該小客車車牌拆下，車體藏於苑裡鎮○○道西濱橋下草
    叢中，徒步攜帶車牌走回苑裡鎮西勢里南苑巷16號住處，洗
    澡後，叫不知情之其妻吳玉如以機車載其至苑裡火車站（起
    訴書誤為苗栗火車站），搭計程車再回到后里鄉豐興鋼鐵股
    份有限公司上班，並於翌（29）日晚上9 時許，委託不知情
    之莊益明前往拖吊該肇事車輛，藏在台中縣后里鄉○○村○
    ○路29-2號處，用帆布將車體蓋起來，以掩人耳目。嗣苗栗
    縣警察局通霄分局根據線報，指稱甲○○肇事後車輛受損嚴
    重仍行駛在道路上，形跡可疑，乃依據被記下之車號，循線
    查獲甲○○。
二、案經台灣苗栗地方法院檢察署檢察官相驗後，再由孫招妹之
    夫乙○○訴請苗栗縣警察局通霄分局報請同署檢察官偵查起
    訴。
    理  由
一、上揭事實，迭據被告甲○○於警訊時及偵、審中供認不諱，
    而被害人孫招妹確因本件車禍受有軀幹嚴重輾壓傷合併巨大
    裂傷、內臟疝出，當場死亡之事實，業經檢察官督同檢驗員
    相驗明確，製有勘（相）驗筆錄、相驗屍體證明書、檢驗報
    告書等在卷可稽（參見相驗卷第19頁、第19至第33頁）。故
    被告甲○○上開自白，與事實相符。
二、按行車速度，依速限標誌或標線之規定；汽車行駛時，駕駛
    人應注意車前狀況，並隨時採取必要之安全措施；道路交通
    安全規則第93條第1 項、第94條第3 項分別定有明文。經查
    ：本件車禍之發生，依據被告甲○○之自白，證人乙○○、
    孫澤郎、莊益明之證詞（參見偵查卷第8 頁至第14頁），道
    路交通事故現場圖，道路交通事故調查報告表（一）、（
    二），車禍現場、死者、肇事車輛、藏匿肇事車輛地點及車
    牌照片共53幀（參見偵查卷第20頁至第49頁）、內政部警政
    署刑事警察局96年5 月17日刑醫字第0960055222號鑑驗書1
    份（參見本院審理卷）所示，係因被告甲○○於96年3 月28
    日晚上8 時25分許，駕駛其所有車牌號碼5R－5163號自用小
    客車，自台中縣后里鄉豐興鋼鐵股份有限公司出發，準備返
    回其苗栗縣苑裡鎮西勢里南苑巷16號住處，並沿苗栗縣苑裡
    鎮苗140 線由東往西方向行駛，行駛約半小時左右，於同日
    晚上8 時55分許，途經該路與玉豐16路無號誌之交岔路口時
    （最高速限每小時為60公里），原應注意行車速度，依速限
    標誌或標線之規定；汽車行駛時，駕駛人應注意車前狀況，
    並隨時採取必要之安全措施；以避免肇生事故，危及他人之
    安全；而依當時天候晴，路面乾燥無缺陷亦無障礙物，視距
    良好等一切情狀，並能注意，竟疏未注意及此，仍以時速約
    110 公里之速度疾駛，因車速過快，未經煞車直接撞及路人
    孫招妹之身體，並將孫招妹往前衝撞約102.9 公尺遠，造成
    孫招妹軀幹嚴重輾壓傷合併巨大裂傷、內臟疝出，當場死亡
    ，其顯有過失甚明，且被害人孫招妹因本件車禍死亡，與被
    告甲○○之過失行為間，顯有相當之因果關係。亦即本件車
    禍之發生，被告甲○○應負全部之肇事責任。又被告甲○○
    肇事後，並未立即下車予以死者必要之救護或報警處理，僅
    稍減速停頓，將撞擊後掀開之小客車引擎蓋壓下，立即往苑
    裡鎮○○○路方向加速逃離現場，並將該小客車車牌拆下，
    車體藏於苑裡鎮○○道西濱橋下草叢中，徒步攜帶車牌走回
    苑裡鎮西勢里南苑巷16號住處，洗澡後，叫不知情之其妻吳
    玉如以機車載其至苑裡火車站（起訴書誤為苗栗火車站），
    搭計程車再回到后里鄉豐興鋼鐵股份有限公司上班，並於翌
    日晚上9 時許，委託不知情之莊益明前往拖吊該肇事車輛，
    藏在台中縣后里鄉○○村○○路29-2號處，用帆布將車體蓋
    起來，以掩人耳目等情，除經被告甲○○供承在卷外，並經
    上開證人孫澤郎、莊益明，及證人即被告之妻吳玉如證述在
    卷。本件事證明確，被告甲○○過失致死及肇事逃逸之犯行
    ，均堪認定，應依法予以論科。
三、核被告甲○○所為，係犯刑法第276 條第1 項之過失致死罪
    、同法第185 條之4 肇事逃逸罪。被告甲○○所犯上開2 罪
    ，犯意各別，行為互殊，應分論併罰。爰審酌被告甲○○在
    平面道路上飆車，罔顧其他用路人之生命身體安全，肇事後
    未停車協助救護被害人，反加速逃逸，惡性非輕，對此次車
    禍之發生，應負全部之肇事責任，自車禍發生後迄今，仍未
    與被害人家屬成立民事和解，縱其犯後能坦白承認，量刑仍
    不宜過輕等一切情狀，分別量處如主文所示之刑，並定其應
    執行之刑，以資懲儆。
據上論斷，應依刑事訴訟法第299 條第1 項前段、第273 條之1
第1 項，刑法第185 條之4 、第276 條第1 項、第51條第5 款，
，刑法施行法第1 條之1 ，判決如主文。
本案經檢察官李基彰到庭執行職務。
中     華     民    國    96    年    6 　 月   26　  日
             　　　　　　刑事第三庭 法  官  柳  章  峰
以上正本證明與原本無異。
如不服本判決，應於判決送達後10日內向本院提出上訴狀（應抄
附繕本）。告訴人或被害人如對於本判決不服者，應具備理由請
求檢察官上訴，其上訴期間之計算係以檢察官收受判決正本之日
期為準。
                                    書記官  陳  采  瑜
中　　華　　民　　國　　96　　年　　6 　　月　　26　　日
附錄法條：
刑法第185條之4：
駕駛動力交通工具肇事，致人死傷而逃逸者，處6 月以上5 年以
下有期徒刑。
刑法第276條第1項：
因過失致人於死者，處2 年以下有期徒刑、拘役或2 千元以下罰
金。
